臺灣臺中地方法院民事判決
111年度中小字第4243號
原      告  新安東京海上產物保險股份有限公司台中分公司

法定代理人  王文龍  
訴訟代理人  張莉貞  
被      告  許淳皓  

上列當事人間損害賠償事件，本院於民國111 年11月7 日言詞辯
論終結，判決如下：
    主      文
被告應給付原告新臺幣11,970元，及自民國111 年6 月28日起至
清償日止，按週年利率百分之5 計算之利息。
訴訟費用新臺幣1,000 元，由被告負擔。
本判決得假執行。
    理由要領
一、本件除下列有關賠償金額之判斷外，無其他爭執事項，依同
    法第436 條之18第1 項規定，僅記載主文，其餘理由要領省
    略。
二、原告得請求被告賠償金額之判斷：按因故意或過失，不法侵
    害他人之權利者，負損害賠償責任。不法毀損他人之物者，
    被害人得請求賠償其物因毀損所減少之價額。民法第184 條
    第1 項前段、第196 條分別定有明文。次按損害賠償以回復
    原狀為原則，於舊品以新品更換時，應扣除合理之折舊，方
    屬允當。查系爭車輛因本件車禍受損修復所需費用計新台幣
    (下同)13,447元（工資1,260 元、烤漆5,323 元、零件6,86
    4元），有統一發票及估價單附卷可稽（本院卷第27至29頁
    ），而系爭車輛為109 年5 月出廠，則有原告提出之行車執
    照影本可參（本院卷第25頁），本件參酌固定資產耐用年數
    表、固定資產折舊率、營利事業所得稅查核準則第95條第6 
    項等規定，計算系爭車輛修繕費用更換零件應折舊金額及原
    告得請求被告賠償金額如附表所示，加計工資1,260元、烤
    漆5,323 元，原告請求被告賠償金額為11,970 元（計算式
    ：5387＋1260＋5323＝11970）。
三、本件係就民事訴訟法第436 條之8 第1 項適用小額訴訟程序
    所為被告敗訴之判決，依同法第436 條之20規定，應依職權
    宣告假執行，並依同法第78條之規定職權確定訴訟費用額為
    1,000 元（第一審裁判費）由被告負擔。　　
中　　華　　民　　國　　111 　年　　11　　月　　23　　日
                  臺灣臺中地方法院臺中簡易庭
                              法　官　陳航代
以上正本係照原本作成。
如不服本判決，應於送達後20日內，以判決違背法令為理由，向
本院提出上訴狀並表明上訴理由（上訴理由應表明一、原判決所
違背之法令及其具體內容；二、依訴訟資料可認為原判決有違背
法令之具體事實），如於本判決宣示後送達前提起上訴者，應於
判決送達後20日內補提上訴理由書（須附繕本）。 
中　　華　　民　　國　　111 　年　　11　　月　　23　　日
                              書記官  王梓芸
　　　　　　　　　　　　　　　　　
附表
-----
折舊時間           金額
第1年折舊值        6,864×0.369×(7/12)=1,477
第1年折舊後價值    6,864-1,477=5,387